【裁判字號】    97,易,1959
【裁判日期】    970703
【裁判案由】    賭博
【裁判全文】
臺灣臺中地方法院刑事判決              97年度易字第1959號
公  訴  人  臺灣臺中地方法院檢察署檢察官
被      告  甲○○
被      告  乙○○
上列被告因賭博案件，經檢察官聲請簡易判決處刑（96年度偵字
第28565號），本院豐原易庭（97年度豐簡字第280號）認不宜逕
以簡易判決處刑，簽由本院刑事庭依通常程序審理，因被告於準
備程序中就被訴事實為有罪之陳述，經本院裁定進行簡式審判程
序，判決如下：
    主    文
甲○○、乙○○共同在公眾得出入之場所賭博財物，甲○○處罰
金新台幣壹萬伍仟元，乙○○處罰金壹萬貳仟元，如易服勞役，
均以新台幣壹仟元折算壹日。
扣案「世界盃彈珠台」肆台（含IC板肆塊）、賭資新台幣6451元
及代幣394枚，均沒收。
    犯罪事實
一、甲○○、乙○○分別擔任臺中縣龍井鄉○○路○段138號「東
    龍超商」之店長及店員，渠等與負責人彭燕宏（涉嫌賭博及
    違反電子遊戲場業管理條例部分，由公訴人另行提起公訴）
    及黃進東（涉嫌賭博罪部分，由公訴人另行提起公訴）共同
    基於賭博之犯意聯絡，由黃進東自不詳日起，在上址「東龍
    超商」公眾得出入場所內，擺放電子遊戲機。並由彭燕宏自
    96年11月1日及5日起，分別僱用甲○○、乙○○擔任店長及
    店員，為賭客兌換代幣以把玩機台，而以前述電子遊戲機台
    與不特定人對賭。渠等之賭博方式係賭客以新臺幣 (下同）
    10元硬幣兌換代幣1枚，而投入上開機台內把玩押注，隨把
    玩結果而得倍數不等之分數，剩餘分數則可以1比1或1比10
    之方式洗分且向甲○○、乙○○兌換現金，若分數全輸，則
    現金歸彭燕宏所有。嗣於96年11月28日上午10時許，為警持
    臺灣臺中地方法院搜索票在上開地點搜索而查獲，並扣得「
    世界盃彈珠台」4台（含IC板4塊）、賭資新台幣6451 元，
    及代幣394枚等物。
二、案經臺中縣警察局烏日分局報請台灣台中地方法院檢察署檢
    察官偵查起訴。
    理    由
一、訊據被告甲○○、乙○○均坦承上開犯罪事實，且「東龍超
    商」之負責人確係彭燕宏，此有財團法人金融聯合徵信中心
    獨資事業登記資訊1紙足憑，而彭燕宏於偵查中供稱：以伊
    為名義之所開設之便利商店裡面的機台有賭博行為。且負責
    放機台之黃進東亦於偵查中供稱：「只有龍井那家有放彈珠
    台，其他的有牌照都沒有賭博的行為」，輔以本件查扣之機
    台係彈珠台觀之，「東龍超商」裡面之彈珠台確有賭博行為
    應屬無疑，此外，並有如犯罪事實欄所載扣案之物足憑，足
    認被告二人之自白與事實相符。被告等2人犯行均堪認定。
二、核被告甲○○、乙○○所為，均係犯刑法第266條第1項前段
    之賭博罪。被告甲○○、乙○○與彭燕宏、黃進東間，有犯
    意聯絡及行為分擔，均為共同正犯，。爰審酌被告二人素行
    良好，有其二人前科紀錄表在卷足稽，及其擺設期間、擺設
    賭博機具為四台、擔任工作，及在本院審理時已坦承認罪，
    已有悔意等一切情狀，分別量處如主文所示之刑，並均諭知
    易服勞役之折算標準，扣案之前揭「世界盃彈珠台」4台（
    含IC板4塊）、賭資6451元及代幣394枚等物，係當場賭博之
    器具與在賭檯或兌換籌碼處之財物，業據被告供明在卷，均
    依刑法第266條第2項之規定，宣告沒收之。
三、聲請簡易判決處刑書意旨另以：被告甲○○、乙○○二人與
    彭燕宏，於前開時間，在上址擺放前開電子遊戲機4台供人
    賭博，另涉犯刑法第268條前段之意圖營利，供給賭博場所
    罪云云。惟查，刑法第266條第1項所處罰者，為賭博行為；
    同法第268條前段所處罰者，為供給賭博場所行為。而刑法
    第266 條第1項之罪係從自己賭博行為獲得利益；同法第268
    條前段之罪係從供給賭博場所行為獲取利益，並非自賭博行
    為本身獲取利益。且電動賭博機具縱使經由IC板程式設計，
    為店主利益預留一定之得勝機率，經營者得勝之或然率較高
    ，但仍具賭博射倖性之特徵，店主於當下與賭客對賭時仍有
    輸錢之可能，尚難認有何營利之意圖（即店主對賭時並非一
    定有利可圖），不能因長久機率累積之結果，該電動賭博機
    具必然贏錢，即認店主應構成刑法第268條前段之罪責；亦
    不能以賭博之人，提供賭具或賭博場所，有贏錢之意圖，且
    有較大之獲利機會，即認該賭博之人之行為該當刑法第268
    條前段之罪。另在店家擺設電動賭博機具供人投幣玩樂，店
    家之勝率依IC 板程式設計縱為較高，惟其輸贏之或然率仍
    屬不確定，其性質係以該機器代替自己，與他人在公眾得出
    入之場所賭博，與意圖營利供給賭博場所，係由他人參與賭
    博不同，且擺設電動賭博機具供人玩樂，店家仍係憑偶然之
    事實以決定財物之得喪，並無何從中抽取金錢圖利之情形，
    與刑法第268條前段意圖營利之要件尚屬有間。是被告與陳
    榮泉在前開公眾得出入之場所，擺設電子遊戲機4台，並以
    該電子遊戲機充作電動賭博機具，顯係以該等機器代替被告
    ，與人在公眾得出入之場所賭博，與刑法第268條前段意圖
    營利，供給賭博場所之構成要件不符，尚難依該罪相繩，此
    部分本應為被告無罪之諭知，惟檢察官認此部分與上開有罪
    部分，具有想像競合犯之裁判上一罪關係，爰不另為無罪之
    諭知，併此敘明。
四、據上論斷，應依刑事訴訟法第二百九十九條第一項前段，刑
    法第二十八條、第二百六十六條、第四十二條第三項，刑法
    施行法第一條之一，判決如主文。
中    華    民    國    97    年    7     月    3     日
                  刑事第四庭    法  官  林清鈞
上正本證明與原本無異。
如不服本判決，應於收受送達後10日內向本院提出上訴書狀（應
敘述具體理由並附繕本）。
上訴書狀如未敘述理由，應於上訴期間屆滿後20日內補提理由書
於本院。
                                書記官  陳貴卿
中    華    民    國    97    年    7     月    3     日
附錄論罪科刑法條
中華民國刑法第266條第1項
在公共場所或公眾得出入之場所賭博財物者，處 1 千元以下罰金
。但以供人暫時娛樂之物為賭者，不在此限。


司法院資訊處製作；財團法人民間司法改革基金會備份。
